【裁判字號】    89,易,4056
【裁判日期】    900103
【裁判案由】    賭博
【裁判全文】
臺灣板橋地方法院刑事判決                        八十九年度易字第四五六號
    公  訴  人  臺灣板橋地方法院檢察署檢察官
    被      告  甲○○
右列被告因賭博案件，經檢察官提起公訴（八十九年度偵字第一六九五四號），本院
判決如左：
    主  文
甲○○連續意圖營利，聚眾賭博，處有期徒刑伍月，如易科罰金，以佰元折算壹日
。扣案之簽單捌拾伍張、帳單肆張均沒收。
    事  實
一、甲○○意圖營利，並基於概括之犯意，自民國（下同）八十九年八月間起，至八
    十九年九月初止，提供其所經營位於臺北縣樹林市○○街六十一號一樓之工廠之
    公眾得出入場所為賭博場所，經營俗稱「六合彩」賭博，聚集不特定多數賭客簽
    選號碼賭博財物，其賭博方法分雙星、三星二種，每選一支號碼賭資均為新台幣
    （下同）八十元，均以核對每星期二、四當期開獎之香港六合彩中獎之六組號碼
    或重組號碼為準，凡賭客簽中雙星者可得五千二百元，簽中三星者可得五萬二千
    元，若未簽中，所繳之賭資即歸甲○○所有，甲○○並由中獎之優勢結果，從中
    牟取利潤。嗣於八十九年九月五日十八時三十分許，為警在上址查獲甲○○，並
    扣得甲○○所有供賭博所用之簽單捌拾伍張、帳單肆張。
二、案經臺北縣警察局樹林分局報請臺灣板橋地方法院檢察署檢察官偵查起訴。
    理  由
一、訊據被告甲○○矢口否認有前揭賭博犯行，辯稱：伊並未經營六合彩賭博，在伊
    之工廠所扣案之簽單、帳單均係一位叫「阿秋」之男子所留下，並非伊所有，因
    為警察硬要伊承認有經營六合彩賭博，伊才承認云云；經查，右揭事實業據被告
    於警訊時坦承不諱，並有扣案之簽單捌拾伍張、帳單肆張足資佐證，而被告之警
    訊錄音帶業經本院當庭勘驗，勘驗結果認警方訊問被告均用台語，且採一問一答
    之方式製作筆錄，核被告警訊筆錄內容與錄音帶內容相符，並無發現警方有用強
    暴或脅迫等非法方式製作筆錄（見本院八十九年十二月二十日審判筆錄），則被
    告既於警訊時供承確有於前揭時、地經營「六合彩」賭博，該等扣案之簽單、帳
    單均係其所有等情，再參諸被告於本院迭次審理時均未能提供綽號「阿秋」男子
    年籍或住所供本院查證，其無非係以虛妄之人以搪塞本院之調查，是被告於本院
    審理時翻異前供而空口否認有前揭賭博犯行，無非係事後圖卸刑責之詞，不足採
    信。本件事證已臻明確，被告犯行洵堪認定，應予依法論處。
二、核被告甲○○所為，係犯刑法第二百六十八條前段之意圖營利供給賭博場所罪、
    後段之意圖營利聚眾賭博罪及同法第二百六十六條第一項前段之賭博罪。被告於
    各開獎日前多次予人簽賭行為，均係當次賭博犯罪之接續行為。被告先後經營多
    期之六合彩賭博，所犯上開三罪犯行，其時間緊接，犯罪構成要件同一，顯係基
    於概括之犯意為之，各應依刑法第五十六條連續犯之規定論以一罪，並加重其刑
    。又被告以一行為而觸犯上述三罪名，為想像競合犯，應從較重之意圖營利聚眾
    賭博罪處斷。爰審酌被告經營「六合彩」賭博，助長社會賭風，暨被告素行、犯
    罪之動機、手段、目的、所生危害及犯後態度等一切情狀，量處如主文所示之刑
    ，並諭知易科罰金之折算標準，以示懲儆。又扣案之簽單捌拾伍張、帳單肆張（
    贓證物品清單誤載為帳單及簽單共貳拾伍張），係被告所有供犯罪所用之物，應
    依刑法第三十八條第一項第二款之規定宣告沒收。
據上論斷，應依刑事訴訟法第二百九十九條第一項前段，刑法第第五十六條、第二百
六十八條前段、後段、第二百六十六條第一項前段、第五十五條、第四十一條、第三
十八條第一項第二款，罰金罰鍰提高標準條例第一條前段、第二條，判決如主文。
本案經檢察官吳宗光到庭執行職務。
中      華      民      國    九十      年      一      月      三      日
                                      臺灣板橋地方法院刑事第三庭
                                          法  官  林  海  祥
右正本證明與原本無異。
如不服本判決，應於判決送達後十日內，向本院提出上訴狀。
                                          書記官  陳  怡  真
中    華    民    國      九十        年    一        月      九      日
本案論罪科刑主要法條：
刑法第二百六十八條
意圖營利，供給賭博場所或聚眾賭博者，處三年以下有期徒刑，得併科三千元以下罰
金。


司法院資訊處製作；財團法人民間司法改革基金會備份。
